【裁判字號】    97,上易,257
【裁判日期】    970611
【裁判案由】    傷害等
【裁判全文】
臺灣高等法院臺南分院刑事判決         97年度上易字第257號
上  訴  人  臺灣雲林地方法院檢察署檢察官
被      告  甲○○
上列上訴人因被告傷害等案件，不服臺灣雲林地方法院97年度易
字第35號中華民國97年3月14日第一審判決（起訴案號：臺灣雲
林地方法院檢察署96年度偵字第3810號），提起上訴，本院判決
如下：
    主  文
原判決關於恐嚇危害安全罪部分及其定執行刑部分，均撤銷。
甲○○犯恐嚇危害安全罪，處拘役拾日，減為拘役拾伍日，如
易科罰金，以新臺幣壹仟元折算壹日。
其他上訴（強制罪部分）駁回。
上開駁回部分所處拘役拾伍日與撤銷改判部分所處拘役拾伍日，
應執行拘役貳拾伍日，如易科罰金，以新臺幣壹仟元折算壹日。
    事  實
一、甲○○因持有乙○○開立而交付賴清淇之本票2紙，共新臺
    幣30萬元，屢至乙○○位於雲林縣水林鄉春埔村春埔54 號
    之住所，請求乙○○清償債務，然均求償無門，因而心生不
    滿。於民國95年12月31日下午2時許，甲○○偕同名姓名、
    年籍不詳之男、女各1名及莊村福，至乙○○上開住所，要
    求乙○○清償債務，惟仍為乙○○拒絕，甲○○難忍怒氣，
    竟基於恐嚇危害安全之犯意，向乙○○揚言恫嚇稱：「要給
    你死」等語，令乙○○心生畏懼；嗣復基於強制之犯意，以
    向在場之丙○○恫嚇之脅迫方式，不准丙○○撥打電話叫救
    護車，而妨害丙○○行使權利。
二、案經乙○○、丙○○訴由報請臺灣雲林地方法院檢察署檢察
    官偵查起訴。
    理  由
一、上揭犯罪事實業據被告坦承不諱，核與被害人乙○○、丙○○指述之情節均相吻合，被告之自白與事實相符，其犯行事
    證明確，堪可認定。
二、核被告所為，係犯刑法第第305條之罪及第304條第1項之罪
    。其所犯上開２罪，犯意各別，應分論併罰。
三、撤銷改判（恐嚇危害安全罪）部分：
    原審關於被告恐嚇危害安全部分，以被告罪證明確，因予罪
    科，固非無見。惟查：原判決關於此部分犯罪事實之記載為
    ：「甲○○難忍怒氣，基於公然侮辱之犯意，以『幹你娘』
    等語侮辱乙○○」，明顯錯誤，自屬不當。檢察官上訴意旨
    認原判決量刑過輕云云，雖無理由，但原判決此部分既有前
    開可議之處，自應由本院將原判決關於被告恐嚇危害安全罪
    部分撤銷改判。爰審酌被告前科素行，參酌被告犯罪動機及
    犯罪時所受刺激，及犯罪後已與告訴人達成和解，且始終坦
    承犯行等一切情狀，對被告所犯恐嚇危害安全罪部分，量處
    拘役30日，因被告上開犯罪時間，在96年4月24日以前，符
    合減刑條件，並依中華民國96年罪犯減刑條例第2條第1項第
    3款規定，減其宣告刑2分之1。併諭知所處拘役如易科罰金
    之折算標準，以資懲儆。
四、上訴駁回（強制罪）部分：
    原審以被告犯強制罪部分事證明確，因予論罪科刑，並審酌
    被告坦承犯行、犯罪目的、所使用手段、其教育程度、前科
    素行及犯罪後已與告訴人達成和解等一切情狀，量處拘役30
    日。又因被告上開犯罪時間，在96年4月24日以前，合於減
    刑條件，並依中華民國96年罪犯減刑條例第2條第1項第3款
    規定，減其宣告刑2分之1。本院經核，原判決此部分認事用
    法並無違誤，量刑亦稱妥適。檢察官上訴意旨以量刑過輕指
    摘原判決不當，為無理由，應予駁回。又上開撤銷改判部分
    與上訴駁回部分所處之刑，爰依法定其應執行之刑，並諭知
    易科罰金之折算標準。
五、據上論斷，應依刑事訴訟法第368條、第369條第1項前段、
    第364條、第299條第1項前段，刑法305條、第41條第1項前
    段、第3項、第51條第6款，刑法施行法第1條之1，中華民國
    96年罪犯減刑條例第2條第1項第3款、第7條、第9條，判決
    如主文。
本案經檢察官劉得鉦到庭執行職務。
中    華    民    國    97    年    6     月    11    日
                  刑事第二庭    審判長法  官  葉居正
                                      法  官  吳勇輝
                                      法  官  郭千黛
以上正本證明與原本無異。
不得上訴。
                                      書記官  尤乃玉
中    華    民    國    97    年    6     月    13    日
附錄：本判決論罪科刑法條全文
中華民國刑法第304條
（強制罪）
以強暴、脅迫使人行無義務之事或妨害人行使權利者，處3年以
下有期徒刑、拘役或3百元以下罰金。
前項之未遂犯罰之。
中華民國刑法第305條
（恐嚇危害安全罪）
以加害生命、身體、自由、名譽、財產之事，恐嚇他人致生危害
於安全者，處2年以下有期徒刑、拘役或3百元以下罰金。


司法院資訊處製作；財團法人民間司法改革基金會備份。
